【裁判字號】    92,上易,30
【裁判日期】    920129
【裁判案由】    竊盜
【裁判全文】
臺灣高等法院臺南分院刑事判決                九十二年度上易字第三號    Ｇ
      上  訴  人
      即  被  告  甲  ○  ○
右上訴人因竊盜案件，不服臺灣嘉義地方法院九十一年度易字第三四號中華民國九
十一年十一月五日第一審判決（起訴案號：臺灣嘉義地方法院檢察署九十一年度偵字
第三二六四號），提起上訴，本院判決如左：
      主      文
上訴駁回。
      事      實
一、甲○○（原名黃宗智）曾犯賭博案件，經臺灣臺南地方法院判處有期徒刑四月確
    定，於八十八年十一月十七日易科罰金執行完畢。詎仍不知悔改，復意圖為自己
    不法之所有，於九十一年五月十一日凌晨二時二十五分許，駕駛其借用不知情之
    友人洪素菁所有已繳銷牌照之車號ＴＥ─４０４９號自小貨車搭載真實姓名、年
    籍不詳、綽號「阿龍」之成年男子，二人基於犯意聯絡，前往嘉義縣布袋鎮復興
    里新塭十七之二○○號乙○○住宅，由「阿龍」到該屋後面，徒手毀壞浴廁窗戶
    後，從該窗戶爬進住宅內，再到前面開啟前門，讓甲○○開車進入屋內，兩人遂
    共同竊取山水牌音響一組、聲寶牌轟天雷電視一台、紅檜木桌椅一組（市價共計
    約新台幣（下同）二十萬元），得手後渠等即將竊取之音響及桌椅等物藏匿於台
    南縣鹽水鎮後厝里六十九之六號旁巷道內。嗣於九十一年五月十二日上午五時四
    十分許，經警據報循線前往埋伏，在前開巷道內當場查獲甲○○，並起出前開音
    響一組、電視一台及桌椅一組等物。
二、案經乙○○訴由嘉義縣警察局布袋分局報請臺灣嘉義地方法院檢察署檢察官偵查
    起訴。
      理      由
一、訊據上訴人即被告甲○○固坦承有於前揭時、地與真實姓名、年籍不詳、綽號「
    阿龍」之成年男子搬運前開物品等情不諱，但於九十一年六月二十一日在原審調
    查時辯稱：「阿龍」是在中午打電話給伊，說要賣木頭桌椅家具、電視壹台給伊
    五萬元，伊看「阿龍」從後門進去，以為那可能是他家，不知道要偷東西云云；
    嗣於九十一年九月十三日在原審調查時則稱：當天伊只是開車，沒有進去，只有
    在房子的前門那裡，是因為「阿龍」叫我去搬東西，「阿龍」告訴伊說幫忙開車
    ，會給兩千元，不知道要偷東西等語。又於本院審理時改稱：「阿龍」以二千元
    雇用伊替他開車，載運貨物.... 伊開車在前面等他，不知他如何入屋搬運云云
    。經查：
  (一)被告於警訊中及偵查中均曾自承本件犯罪事實（分別見警卷第一頁背面、偵查卷
    第六頁背面），雖嗣後辯稱：伊係以五萬元向「阿龍」購買該家具、家電以及伊
    以兩千元之酬勞幫「阿龍」開車或「阿龍」雇用伊替他開車等語。則被告究竟係
    向「阿龍」購買家具、家電或是受雇幫忙開車，應屬截然不同、不能並存之二事
    ，被告以此抗辯，已前後矛盾，自難採信。
  (二)又告訴人乙○○之前開住宅後面並無門扇可供出入，且欲進入該住宅前門必須先
    經過該住宅之後面，有原審履勘現場所拍攝之照片附卷可稽（見原審卷第四十九
    頁），因此被告駕車搭載「阿龍」駛至前開住宅時，必已看到該住宅後面並無門
    扇可供出入，因此被告既自陳「阿龍」係繞道後面開門讓其開車進入，則其所辯
    ：以為該住宅可能是他家，不知要偷東西云云，難以採取。
  (三)次查，被告亦自承：「當天有與阿龍來（告訴人前開住宅），：：：阿龍沒有和
    乙○○說要買家具之談話。」（見原審卷第四七頁）因此，被告既然已先與「阿
    龍」前往告訴人住宅，且未談及任何買賣家具之話語，因此，被告與「阿龍」利
    用半夜凌晨時分，以毀越窗戶之方式侵入住宅、搬運告訴人之家具、家電之行為
    ，自有竊盜之故意，無庸置疑。
  (四)再告訴人乙○○於原審指稱：「（嘉義縣布袋鎮復興里新塭十七之二○○號之建
    築物案發時作何使用？）當時沒有人居住，主要是白天做花圈之工作場所，有時
    中午我會在後面房間內休息。我們在附近另有房子，我們晚上會回去另一房子住
    。偶爾住這。」等語（見原審卷第四五頁背面）按告訴人雖非每日晚上居住於前
    開住宅，然前開住宅既然有房間及浴廁（見原審卷第五十頁背面、第五一頁正面
    ）等設備，且告訴人中午在該處休息，偶而晚上會住在該處，該處自屬住宅無疑
    ，因此被告與「阿龍」於夜間侵入告訴人之住宅竊盜之犯行，應可認定。
  (五)告訴人另陳稱：「（本件（住宅後面之）窗戶破壞的情形如何？）鐵窗的鐵條是
    空心的，而且不牢固，他們應該是用手掰開，將整個鐵條拔下來，再爬進屋。」
    （見原審卷第四五頁背面），核與證人即查獲本件之警員鄭清輝證稱：「被竊盜
    的地方是一個很大的鐵皮屋，有一個門窗被破壞。後面沒有住家。被告他們其中
    一人從後面破壞窗戶，再按前面捲門開關開門。」等語（見原審卷第十九頁）相
    符，而被告亦稱「阿龍」是從後面進去等語，雖被告未自己毀越窗戶，然其與「
    阿龍」具共同犯意，而推由「阿龍」下手實施之行為，亦應認定被告與「阿龍」
    有共同毀越窗戶之安全設備竊盜之犯行。此外，且有贓物認領保管單及車籍作業
    系統─查詢認可資料各一份在卷可證。是被告所辯均係事後卸責之詞，不足採信
    ，本件事證明確，被告犯行堪以認定。
二、核被告所為，係犯刑法第三百二十一條第一項第一款、第二款之加重竊盜罪。公
    訴人認被告係犯刑法第三百二十一條第一項第一款夜間侵入住宅罪，惟公訴人漏
    未論及被告與真實姓名、年籍不詳、綽號「阿龍」之成年男子共同以毀越安全設
    備之方式犯本件之竊盜罪，尚有未洽，然此部分與起訴部分為單一事實，為竊盜
    罪加重條件之增加，應為起訴效力所及，法院自應一併審酌，無庸變更法條。被
    告與真實姓名、年籍不詳、綽號「阿龍」之成年男子間就該等犯行有犯意之聯絡
    及行為之分擔，均為共同正犯。又被告曾因賭博案件，經臺灣臺南地方法院判處
    有期徒刑四月確定，於八十八年十一月十七日易科罰金執行完畢，有臺灣嘉義地
    方法院檢察署刑案資料查註紀錄表及臺灣高等法院被告全國前案紀錄表各一件在
    卷足參，其於受有期徒刑之執行完畢後五年以內再犯本件有期徒刑以上之罪，為
    累犯，應依刑法第四十七條規定加重其刑。
三、原審以被告罪證明確，適用刑法第二十八條、第三百二十一條第一項第一款、第
    二款、第四十七條之規定，並審酌被告時值青年，竟不思以勞力獲取財物，與真
    實姓名、年籍不詳、綽號「阿龍」之成年男子共同毀壞安全設備，進而於夜間侵
    入住宅竊取財物，足以使民眾對於居家生活陷於恐懼之中，敗壞治安非輕，殊值
    非議，然告訴人表示願意原諒被告及其犯罪之動機、目的、所生之危害等一切情
    狀，量處有期徒刑捌月。經核原審認事用法俱無不合，量刑亦稱妥適，被告上訴
    意旨否認犯罪，空言指摘原判決不當，並無可取，為無理由，應予駁回。
四、至公訴人認被告所為另犯刑法第三百零六條之侵入住宅罪等語，按毀越門扇而入
    室行竊，其越入行為即屬侵入住宅，已結合於所犯加重竊盜之罪質中，無更行構
    成侵入住宅罪之理。（最高法院著有二十七年上字第一八八七號判例可資參照）
    ，是本件被告侵入住宅部分應已結合於所犯加重竊盜之罪質中，無更行構成侵入
    住宅罪，惟公訴人認此部分侵入住宅罪與加重竊盜罪有方法及結果之牽連關係，
    為裁判上一罪之牽連犯，爰不另為無罪之諭知，經核原判決此部分之認定，亦無
    不當，併此敘明。
據上論結，應依刑事訴訟法第三百六十八條，判決如主文。
本案經檢察官林炎昇到庭執行職務。
中    華    民    國  九十二      年      一      月      廿九      日
                                  臺灣高等法院臺南分院刑事第三庭
                                      審判長法官  黃    崑    宗
                                            法官  莊    俊    華
                                            法官  林    勝    木
右正本證明與原本無異。
不得上訴。
                                      法院書記官  吳    秋    賢
中    華    民    國      九十二      年      一      月     三十       日
附錄法條：
刑法第三百二十一條：
犯竊盜罪而有左列情形之一者，處六月以上五年以下有期徒刑：
一  於夜間侵入住宅或有人居住之建築物、船艦，或隱匿其內而犯之者。
二  毀越門扇、牆垣或其他安全設備而犯之者。
三  攜帶兇器而犯之者。
四  結夥三人以上而犯之者。
五  乘火災、水災或其他災害之際而犯之者。
六  在車站或埠頭而犯之者。
前項之未遂罰之。


司法院資訊處製作；財團法人民間司法改革基金會備份。
